【裁判字號】    98,簡上,111
【裁判日期】    980430
【裁判案由】    傷害
【裁判全文】
臺灣臺北地方法院刑事判決             98年度簡上字第111號
上  訴  人
即  被  告  甲○○
輔  佐  人
即被告胞弟  乙○○
上列上訴人即被告因傷害案件，不服民國九十八年一月二十三日
本院九十八年度簡字第二０八號第一審簡易判決（聲請簡易判決
處刑案號：九十七年度偵字第一九四六一號），提起上訴，本院
管轄之第二審合議庭判決如下：
    主  文
上訴駁回。
甲○○緩刑貳年。
    事  實
一、甲○○與王偉成、蔡玉英（前開二人業經原審各判處拘役五
    十日確定）於民國九十七年七月二十七日上午十一時許，在
    臺北市○○區○○路三段二四六號土地公廟前飲酒時，因蔡
    玉英向甲○○及王偉成哭訴遭丙○○觸摸胸部及下體之事，
    甲○○與王偉成隨即上前與丙○○理論，雙方進而發生口角
    ，詎甲○○、王偉成與蔡玉英竟共同基於傷害人身體之犯意
    聯絡，由甲○○手持椅子、王偉成徒手、蔡玉英手持雨傘，
    合力毆擊丙○○，致丙○○受有左耳後頭皮擦挫傷、左前臂
    擦挫傷、左大腿挫傷等傷害。
二、案經丙○○訴由臺北市政府警察局文山第一分局報請臺灣臺
    北地方法院檢察署檢察官偵查後聲請簡易判決處刑。
    理  由
一、前揭事實，業據被告甲○○於本院審理時坦承不諱，並經證
    人即告訴人丙○○、證人許建成及吳明寰於偵查中指證綦詳
    ，且有臺北市立萬芳醫院甲種診斷證明書附卷可稽。本件事
    證明確，被告犯行洵堪認定，應予依法論科。
二、核被告所為，係犯刑法第二百七十七條第一項之傷害罪。其
    與王偉成、蔡玉英間就前揭犯行有犯意聯絡及行為分擔，為
    共同正犯。原審依法論罪科刑，判處被告拘役五十日，如易
    科罰金，以新臺幣一千元折算一日，經核其認事用法均無違
    誤，量刑亦稱妥適。被告上訴意旨以：伊需三餐服用精神障
    礙藥物，且平日無收入，居住在輔佐人即伊胞弟乙○○住處
    ，生活費皆由輔佐人供應，輔佐人生活壓力亦大，請求法院
    量處較輕之刑度云云，指摘原判決不當，雖無理由，應予駁
    回，惟查被告前未曾因故意犯罪受有期徒刑以上刑之宣告，
    此有卷附臺灣高等法院被告前案紀錄表可按，其因患有中度
    精神障礙疾病，一時衝動，短於思慮，偶罹刑典，經此罪刑
    之宣告後，當知所警惕，信無再犯之虞，被告復已當庭向告
    訴人致歉，並獲告訴人諒解，是本院認所宣告之刑以暫不執
    行為適當，爰併宣告緩刑二年，以啟自新。
據上論斷，應依刑事訴訟法第四百五十五條之一第一項、第三項
、第三百六十八條，刑法第七十四條第一項第一款，判決如主文
。
本案經檢察官柯木聯到庭執行職務
中    華    民    國    98    年    4     月    30    日
                  刑事第八庭審判長法  官  陳德民
                                  法  官  楊蕙芬
                                  法  官  陳芃宇
以上正本證明與原本無異。
不得上訴。
                                  書記官  徐鶯尹
中    華    民    國    98    年    4     月    30    日
附錄本案論罪科刑法條全文：
中華民國刑法第二百七十七條
傷害人之身體或健康者，處三年以下有期徒刑、拘役或一千元以
下罰金。
犯前項之罪因而致人於死者，處無期徒刑或七年以上有期徒刑；
致重傷者，處三年以上十年以下有期徒刑。


司法院資訊處製作；財團法人民間司法改革基金會備份。
